臺灣高等法院臺中分院刑事判決　　　　96年度上易字第1272號
上　訴　人　臺灣臺中地方法院檢察署檢察官
被　　　告　丙○○
選任辯護人　江燕鴻律師
上列上訴人因恐嚇等案件，不服臺灣臺中地方法院95年度易字第
2468號，中華民國96年5月18日第一審判決（起訴案號：臺灣臺
中地方法院檢察署95年度偵字第15196號），提起上訴，本院判
決如下：
      主  文
上訴駁回。
      事實及理由
一、本案經本院審理結果，認第一審就恐嚇危害安全部分判處被
    告無罪，重利部分判處免訴，其認事用法均無不當，應予維
    持，並引用第一審判決書記載之證據及理由（如附件）。
二、檢察官以依電話通聯譯文顯示被告係以地下錢莊之型態恐嚇
    游孟月及告訴人，致渠等心生畏懼，被告且持有發票日九十
    年六月十日，面額七萬元之支票，如此張支票係用以支付重
    利且被告取得之時點在九十年三月三十一日以後，重利行為
    尚不罹於時效等為由上訴，惟查原審履勘游素月所提出之錄
    音光碟，被告於通話中固有言及諸如：「人家如果要去找妳
    這我也不知道... 」、「要是被人家遇到被人家怎樣... 」
    、「我現在是問看他有沒有回家，他有可能出現的地方我們
    都要去找，我們也打算花一點錢請人家去找... 妳生意如果
    要做妳如果有辦法聯絡到他，妳就要趕快叫他出來... 妳不
    要說我沒跟妳提醒... 我不會去把妳怎樣，我是要找人而已
    ... 」、「... 妳如果這點還沒做到的話... 妳生意... 都
    有問題啦」、「... 我不理，要錢的人就拿去處理了，很多
    愛錢的人... 處理不是這樣而已喔，這不知道會影響到妳的
    生意喔，妳兩個小孩是要養長大的ㄟ... 」等語，然綜觀該
    長達約二十分鐘之全部電話通話內容，被告尚無具體表示將
    如何加害證人游孟月、告訴人甲○○及其家人生命、身體、
    自由、財產、名譽之事；而被告與證人游孟月為上開電話通
    話時，告訴人甲○○的確在外欠款頗鉅，斯時欲向告訴人甲
    ○○催討欠款之人不只被告一人，但告訴人甲○○業已避債
    不知去向達一段時日，故債權人等便轉而向告訴人甲○○之
    家人，包括其前妻即證人游孟月催討，而證人游孟月當時在
    臺中市○○路經營洗衣店以維持家計，為告訴人甲○○欠款
    之事確實不勝其擾；再通觀全部通話錄音過程，可知過程中
    為雙方一來一往之對話，且通話時間長達近二十分鐘，通話
    主題為被告一再向證人游孟月表示債務問題始終仍應由告訴
    人甲○○本人出面解決，並試圖向證人游孟月打探告訴人甲
    ○○之下落，而證人游孟月在通話過程中，亦不時向被告表
    示其身為人妻之無奈與委屈，且遭婆家不諒解等語；是則在
    前述種種客觀情狀之下，再參諸通話過程中，被告尚且一再
    向證人游孟月言及：「家裡的人要出來處理，他沒出面還是
    沒辦法處理」、「妳就要跟他說啊，家裡還有兩個小孩怎麼
    扶養長大」、「不是說一直躲就有辦法解決，沒辦法躲一輩
    子」、「叫他不要影響到妳，影響到小孩，大家也都要生活
    啊」、「妳說給他聽嘛，孩子還小」、「洗衣服不加減洗怎
    麼養小孩」等語，堪認被告係以「證人游孟月尚有兩名年幼
    子女尚須照顧，且須仰賴經營洗衣店所得維持家用」等理由
    ，用以遊說、鼓吹、勸諭證人游孟月不應一再偏袒、維護告
    訴人甲○○，而應勸說告訴人甲○○出面處理所欠債務以免
    牽連家人，故縱使被告於通話過程中，偶有音調上揚、音量
    增加或語氣急促不耐之情形，難謂被告為上開談話時，主觀
    上有恐嚇危害安全之犯意，以加害證人游孟月、告訴人甲○
    ○及其家人生命、身體、自由、財產、名譽之事而恐嚇危安
    之事實。況刑法第三百零五條之恐嚇危害安全罪以加害生命
    、身體、自由、名譽、財產之事，恐嚇他人致生危害於安全
    ，為構成要件，系爭電話係游孟月主動撥打給被告並錄音，
    於通話幾天後即將上情轉知知訴人甲○○，然甲○○卻遲至
    九十五年三月二十日始至警局告訴 (見警訊筆錄)，則游孟
    月及告訴人甲○○是否因而心生畏懼，致生危害於安全即非
    無疑，原審就此部分為無罪之諭知，核無不當。又告訴人甲
    ○○於原審結證：八十六年十二月六日之後，我又開了二百
    多萬元的本票給被告，沒有實際付款，我還不出錢就離家出
    走，本票是在台中市○○路開的，時間約在八十八年底、八
    十九年初，我事後問我家人，在我開立本票後他們並沒有付
    款給被告，發票日九十年五月十五日之本票不是實際發票日
    ，日期有往後押，實際發票日應該是八十八年底到八十九年
    初，票號CF0000000，面額七萬元之支票何人提供我忘了，
    應該不是我家人提供的等語 (見原審卷第五十二至五十五頁
    )，於本院審理中仍陳稱：何以會有票號CF0000000，面額七
    萬元這張支票我不知道等語，被告則稱：該張支票係之前被
    告當會首，伊姐姐與漢翔公司蔡課長參與該合會，於八十九
    年七月共同標取一會，被告支付之會款等語，本院亦查無其
    他積極證據足認該支票係支付重利而簽發及被告於九十年以
    後仍有收取利息之行為，被告此部分縱有重利犯行，追訴權
    時效亦已消滅，原審就此部分為免訴之判決，同無不當。，
    核檢察官上開上訴並無理由，應予駁回。
三、據上論斷，應依刑事訴訟法第三百七十三條、第三百六十八
    條，判決如主文。
    本案經檢察官乙○○到庭執行職務。
中　　華　　民　　國　　96　　年　　9　　月　　6  　　日
            刑事第九庭    審判長法　官　陳　筱　珮
                                法　官  余　仕　明
                                法　官  康　應　龍
上列正本證明與原本無異。
不得上訴。
                                書記官　阮　正　枝
中　　華　　民　　國　　96　　年　　9 　　月　　7 　　日
